臺灣桃園地方法院交通事件裁定　　　　 96年度交聲字第713號
原處分機關　交通部公路總局新竹區監理所中壢監理站
異　議　人
即受處分人　甲○○
上列異議人即受處分人因違反道路交通管理處罰條例案件，不服
交通部公路總局新竹區監理所中壢監理站中華民國96年10月3 日
壢監裁字第裁53-Z00000000號違反道路交通管理事件裁決書所為
之處分（原舉發案號：內政部警政署國道公路警察局96年7 月23
日公警局交字第Z00000000 號），聲明異議，本院裁定如下：
    主  文
異議駁回。
    理  由
一、本件聲明異議意旨略以：異議人即受處分人於民國96年7 月
    7 日下午3 時43分許駕駛車號LR-9822 號自小客車，從南崁
    交流道駛上國道1 號公路南下車道，一上高速公路就大塞車
    ，從交流道上去的車子，只能走路肩，其多次靠左切入，因
    左邊塞車速度慢，根本無法駛入左邊主幹道，其只能慢慢地
    行駛路肩，此時前方有公路警察在錄影，每輛車就1 台1 台
    掉入陷阱，被錄影拍照，此路段經常塞車，既然是路肩不能
    行駛，為何又要分時段，常讓駕駛人搞不清楚而誤闖，況該
    路段之前亦有「路肩開放標示」，何以又更改，希望有關單
    位能夠查清楚，為此具狀聲明異議云云。
二、原處分意旨略以：國道公路警察局第一警察隊警員於96年7
    月23日掣單舉發異議人於上揭時地，駕駛車號LR-9822 號自
    小客車，行經國道1 號公路南下車道51.1公里處，於非開放
    時段行駛路肩之行為，違反道路交通管理處罰條例第33條第
    1 項第9 款之管制規則，應到案期限為「96年8 月23日」，
    經異議人向原處分機關交通部公路總局新竹區監理所中壢監
    理站陳述意見後，原處分機關經調查事實無訛，乃依違反道
    路交通管理處罰條例第33條第1 項第9 款及道路交通管理事
    件統一裁罰基準表之規定，逕行科處罰鍰新台幣（下同）4
    千元，並依同條例第63條第1 項第1 款規定記違規點數1 點
    乙節，有內政部警政署國道公路警察局96年7 月23日公警局
    交字第Z00000000 號舉發違反道路交通管理事件通知單、原
    處分機關96年10月3 日壢監裁字第裁53-Z00000000號違反道
    路交通管理事件裁決書各1 紙、舉發照片1 幀在卷可稽，合
    先認定。
三、按高速公路及快速公路交通管制規則第9 條第1 項第2 款規
    定「汽車行駛高速公路，不得在路肩上行駛」。次按汽車行
    駛於高速公路，不遵使用限制、禁止、行車管制及管理事項
    之管制規則而未依規定使用路肩者，處汽車駕駛人新臺幣（
    下同）3 千元以上6 千元以下罰鍰；又汽車駕駛人有上開行
    為時，除依原條款處罰鍰外，並記違規點數1 點，道路交通
    管理處罰條例第33條第1 項第9 款、第63條第1 項第1 款分
    別定有明文。
四、經查，受處分人即異議人甲○○於上揭時地所犯汽車行駛高
    速公路，未依規定行駛路肩之違規事實，業經內政部警政署
    國道公路警察局第一警察隊執勤員警拍照採證並掣單逕行舉
    發，並為異議人以聲明異議書狀供陳不諱，雖異議人仍辯稱
    ：斯時高速公路塞車，一直無法駛入左邊車道，只能慢慢開
    路肩云云。然按「路肩」指設於車道之外側，路面邊線與護
    欄或邊溝間之部分，高速公路及快速公路交通管制規則第2
    條第16款定有明文。而國道1 號公路南下車道之上開路段開
    放行駛路肩時間為10時至14時、16至19時，並於49.5公里處
    設有每日「10-14 」、「16-19 」開放小型車行駛路肩之標
    誌牌乙節，亦有內政部警政署國道公路警察局第一警察隊96
    年9 月26日公警一交字第0960173966號函1 份附卷可參。是
    高速公路主管機關在本件異議人之違規地點前，已依規定設
    置相關標誌，足以提醒用路人如何依例外規定行駛路肩，汽
    車駕駛人自有注意遵行之義務。且汽車行駛高速公路除有例
    外開放小型車可以行駛路肩外，均不得行駛路肩，此為一般
    用路人所得輕易理解，並無混淆誤認之虞。是以，異議人上
    揭所辯，尚屬無據。綜上證據調查結果可知，異議人確有道
    路交通管理處罰條例第33條第1 項第9 款所規定駕駛汽車行
    駛於高速公路，違規行駛路肩之行為無訛。
五、綜上所述，警方對異議人所為上開違規行為依法掣單舉發後
    ，檢具資料移送原處分機關，經原處分機關調查認定其違規
    情形明確，而依道路交通管理處罰條例第33條第1 項第9 款
    、第63條第1 項第1 款規定，裁處異議人罰鍰4 千元，並記
    違規點數1 點之處分，係依法行政，並無違法不當之處，異
    議人猶執前詞指摘原裁定不當，非有理由，應予駁回。
六、依道路交通管理處罰條例第87條第2 項、道路交通案件處理
    辦法第19條，裁定如主文。
中　　華　　民　　國　　96　　年　　12　　月　　10　　日
                    交通法庭  法　官　胡芷瑜
以上正本證明與原本無異。
如不服本裁定，應於裁定送達後5 日內向本院提出抗告狀。
　　　　　　　　　　　　　　　書記官　張懿昀
中　　華　　民　　國　　96　　年　　12　　月　　10　　日
